【裁判字號】    92,聲,818
【裁判日期】    921029
【裁判案由】    
【裁判全文】
臺灣高雄地方法院民事裁定  九十二年度聲字第八一八號
    聲  請  人  丙○○
    代  理  人  曾劍虹律師
    相  對  人  國美有線電視股份有限公司
右聲請人聲請選任特別代理人事件，本院裁定如左：
    主      文
選任丁○○於丙○○對國美有線電視股份有限公司（設高雄市前金區○○○路二九三
號十二樓）聲請指定臨時管理人時，為國美有線電視股份有限公司之特別代理人。
    理      由
一、聲請意旨略稱：聲請人原為相對人國美有線電視股份有限公司之董事長，惟已於
    民國八十九年二月二十一日辭去董事長及董事職務，但相對人公司之董事會多年
    來均未行使職權，迄未改選董事長並辦理變更登記，且相對人公司已久未營業，
    經主管機關（即經濟部）命令解散後亦不依法進行清算程序，足見該公司董事會
    不行使職權之行為，已使公司有受損害之虞，聲請人身為相對人公司之股東，為
    利害關係人，即有為相對人公司聲請指定臨時管理人之必要。但因相對人公司現
    在無人擔任董事長、副董事長及總經理之職務，董事會亦未設置常務董事或互推
    一名董事代表公司，故相對人公司目前並無法定代理人，如不為其選任特別代理
    人，恐致久延而受損害，爰聲請本院於聲請人聲請為相對人公司指定臨時管理人
    事件中，為相對人公司選任特別代理人等語。
二、經查，聲請人主張相對人董事會已多年不行使職權，不僅久未營業，遭經濟部命
    令解散後亦未依法進行清算程序，致公司有受損害之虞，有聲請為相對人公司指
    定臨時管理人之必要，惟因相對人公司現在無人擔任董事長、副董事長及總經理
    之職務，董事會亦未設置常務董事或互推一名董事代表公司，故相對人公司目前
    並無法定代理人，如不為其選任特別代理人，恐致久延而受損害等事實，核與關
    係人即相對人公司原總經理甲○○到庭及具狀表示其已於八十八年間辭去相對人
    公司總經理、董事職務等語（見本院九十二年九月十五日非訟事件筆錄、甲○○
    九十二年九月十五日所提陳述意見狀）大致相符，並有存證信函二份、經濟部九
    十二年三月二十五日經商字第○九二○二○六一六一○號、九十二年五月十二日
    經授商字第○九二○一一三八四八○號函、相對人公司變更事項登記卡、股東名
    冊、公司章程、本院九十二年十月二十九日公務電話紀錄各一份在卷足憑，聲請
    人上開主張堪認屬實。
三、再查，相對人公司之董事、監察人原有六人，分別為董事長丙○○（即聲請人）
    、董事丁○○、戊○○○、己○○、甲○○（兼總經理）及監察人乙○○，其中
    聲請人、甲○○已分別於八十九年、八十八年辭去董事長、董事及總經理之職務
    ，並在本院開庭調查時表明不願負責處理相對人公司業務之態度（見本院九十二
    年八月六日、九十二年九月十五日非訟事件筆錄），而另一董事己○○亦具狀向
    本院陳報其平日甚少參與相對人公司業務，且長年在福建省福州市休養，無法負
    責處理相對人公司業務等語，又監察人乙○○已於九十一年間死亡，此有戶籍謄
    本一份附卷可稽；是聲請人、甲○○、己○○、乙○○等人均不宜或不能擔任相
    對人公司之特別代理人。末查，相對人公司董事丁○○為相對人公司持股數最多
    之股東（二百萬股，占已發行股份總數百分之十）之一，且相對人公司之業務以
    往均由丁○○負責處理，此有公司變更登記事項卡、股東名冊在卷可查，並據關
    係人己○○陳述明確；綜上所述，堪認於聲請人對相對人公司聲請指定臨時管理
    人時，由丁○○擔任相對人公司之特別代理人為適當。
四、按民事訴訟法有關當事人能力及訴訟能力之規定，於非訟事件關係人準用之，非
    訟事件法第六條定有明文。故選任特別代理人之規定，於訴訟以外之非訟程序即
    本件聲請指定臨時管理人事件，亦得準用之。從而，應認聲請人之聲請為有理由
    ，爰裁定如主文所示。
五、依非訟事件法第六條、民事訴訟法第五十一條第二項，裁定如主文。
中      華      民      國    九十二    年      十      月    二十九    日
~B民事第二庭法官  楊筑婷
右為正本係照原本作成。
如對本裁定抗告，須於裁定送達後十日內向本院提出抗告狀。
中      華      民      國    九十二    年      十      月    二十九    日
~B    法院書記官  胡淑芳


司法院資訊處製作；財團法人民間司法改革基金會備份。
